# 押金最后一年抵租金，如何处理？

提问人：李二狗 时间：2021-03-20 16:23:15
租赁期 10 年，目前押金在其他应收款，已按账龄全额计提坏账
2021 年适用新租赁准则，确认使用权资产与租赁负债的时候，押金对应的坏账可以冲当期未分配利润吗？

回答人：chenyiwei
对于押金，明确可以抵付最后一年租金的，应确认为长期应收款，并考虑折现因素，更不应当简单地依据账龄对其全额计提坏账准备（特别是在租赁合同一直正常履行，且预计租赁期内本企业不会违约的情况下）。
可参考：《中审众环研究 2020 》之“问题4-2-14（涉及保证金及手续费的售后租回构成融资租赁交易的会计处理）”。

提问人：李二狗 时间：2021-03-30 11:21:00
今年实施新租赁准则对以前已全额计提的坏账准备如何处理？

回答人：chenyiwei
这个问题与新租赁准则无关，实际上一开始就不应当全额计提减值，应考虑是否属于前期差错。